# 五险（养老、医疗、失业、工伤、生育）的账务处理问题

提问人：ysz10 时间：2011-10-26 18:55:03
单位应该负担部分实际发生后，我理解为分别走成本费用（工资怎么计提这个就怎么按实际数列对应的科目），以前医疗和生育走应付职工薪酬-职工福利现在全部在各自的成本费用，挂薪酬一增一减后减少银行或者现金。我的理解对吗？

回答人：chenyiwei
基本的处理是这样。

提问人：ysz10 时间：2011-10-27 06:48:14
回复 chenyiwei 的帖子
有的说工资列成本费用，但是单位负担的五险（包括食堂人员）全部列管理费用对吗？

回答人：chenyiwei
食堂工资应该也是直接进费用（只不过明细科目可能是“管理费用——福利费”），不是直接从“应付职工薪酬——职工福利”借方列支的。